臺灣臺中地方法院刑事判決　　　　　　　　　　　　九十一年度訴字第一三號
　　公　訴　人　臺灣臺中地方法院檢察署檢察官
　　被　　　告　甲○○
右列被告因毒品危害防制條例案件，經檢察官提起公訴（九十一年度毒偵字第三八八
號），本院判決如左：
    主  文
甲○○連續施用第一級毒品，處有期徒刑壹年。扣案之海洛因捌包（含包裝重拾貳點
貳公克、淨重拾點壹捌公克）沒收銷燬之。又連續施用第二級毒品，處有期徒刑捌
月。扣案之安非他命包（毛重玖點陸公克）沒收銷燬之。主刑部分應執行有期徒刑
壹年陸月。
    事  實
一、甲○○曾於民國八十二年間因違反麻醉藥品管理條例及肅清煙毒條例案件，經法
    院合併判處有期徒刑九年確定後入監服刑，於八十七年六月二十六日假釋出獄，
    刑期至九十一年六月十九日始行屆滿。嗣於假釋期間，因施用毒品案件，經本院
    以八十八年度毒聲字第二五九九號裁定送勒戒處所觀察、勒戒後，認無繼續施用
    毒品之傾向，由臺灣臺中地方法院檢察署檢察官八十八年五月十二日為不起訴處
    分，並經法院撤銷前開假釋，因甲○○未到案執行，而經臺灣臺中地方法院檢察
    署發布通緝。詎甲○○於通緝期間內，仍不知悛悔警惕，復基於概括之犯意，自
    九十年十二月間某日起至九十一年二月二日下午二時許止，在臺中市○區○○路
    四段一ＯＯ號住處等地，以將第一級毒品海洛因摻入香煙內點火吸用之方式，連
    續施用第一級毒品海洛因多次，及將第二級毒品安非他命置於鋁箔紙上，以火燒
    烤成煙後吸用之方式，連續施用第二級毒品安非他命多次。嗣於九十一年二月二
    日下午四時許，在臺中市○○區○○路與景中巷口為警查獲，並扣得海洛因八包
    （含包裝重十二．三二公克、淨重十．一八公克）、安非他命三包（毛重九．六
    公克），因而查悉上情，經臺灣臺中地方法院檢察署檢察官聲請本院以九十一年
    度毒聲字第四二五號裁定送勒戒處所觀察、勒戒後，認有繼續施用毒品傾向。
二、案經臺中市警察局第五分局報告臺灣臺中地方法院檢察署檢察官偵查起訴。
    理  由
一、右揭事實，迭據被告甲○○於警訊、檢察官偵訊及本院審理時坦承不諱，其於為
    警查獲時所採集之尿液，經送臺中市衛生局檢驗結果，呈安非他命於人體代謝後
    之甲基安非他命陽性反應，有臺中市警察局第五分局委託鑑驗尿液代號與真實姓
    名對照表及臺中市衛生局煙毒尿液檢驗成績書在卷可稽。前開扣案之海洛因八包
    ，經送法務部調查局鑑驗結果，均含有第一級毒品海洛因之成分，含包裝重十二
    ．三二公克、淨重十．一八公克，純度百分之三十八．九七，純質淨重三．九七
    公克，有該局九十一年三月十一日調科壹字第一二ＯＯ一一三二六號鑑定通知書
    在卷足憑。雖被告前開尿液未檢出第一級毒品海洛因於人體代謝後之嗎啡陽性反
    應，然被告係在九十一年二月二日下午二時許，施用第一級毒品海洛因，旋於同
    日下午四時許為警查獲，並於同日下午四時三十分許，經警方採集尿液送驗，時
    間僅相隔二小時又三十分，容因投與量、投與途徑、個人體質等因素而影響代謝
    速度，致未於被告之尿液中檢出海洛因於人體代謝後之嗎啡陽性反應，此觀諸被
    告嗣於臺灣臺中看守所經採集尿液送驗結果，即呈海洛因於人體代謝後之嗎啡陽
    反應，有濫用藥物尿液檢驗報告存卷自明。此外，並有海洛因八包（含包裝重十
    二．三二公克、淨重十．一八公克）、安非他命三包（毛重九．六公克）扣案可
    資佐證。堪認被告連續施用第一級毒品海洛因及第二級毒品安非他命之自白為真
    實，足以採信。又被告於八十八年間，因施用毒品案件，經本院以八十八年度毒
    聲字第二五九九號裁定送勒戒處所觀察、勒戒後，認無繼續施用毒品之傾向，由
    臺灣臺中地方法院檢察署檢察官八十八年五月十二日為不起訴處分，有臺灣高等
    法院被告全國前案紀錄表暨臺灣臺中地方法院檢察署刑案資料查註紀錄表在卷足
    憑，其於五年以內再犯毒品危害防制條例第十條第一項之施用第一級毒品海洛因
    及同條第二項之施用第二級毒品安非他命犯行，經本院以九十一年度毒聲字第四
    二五號裁定送勒戒處所觀察、勒戒後，認有繼續施用毒品傾向，亦有臺灣臺中看
    守所九十一年二月十八日中所正總字第Ｚ○○○○○○○○○一號函附之有繼續
    施用毒品傾向證明書附卷可參，本案事證明確，被告連續施用第一級毒品海洛因
    及第二級毒品安非他命之犯行，均堪認定。
二、核被告甲○○所為，係犯毒品危害防制條例第十條第一項之施用第一級毒品海洛
    因罪及同條第二項之施用第二級毒品安非他命罪。其施用前後持有第一級毒品海
    洛因及第二級毒品安非他命之低度行為，應各為施用之高度行為所吸收，均不另
    論罪。被告先後多次施用第一級毒品海洛因及第二級毒品安非他命之犯行，均時
    間緊接、方法相同，各觸犯構成要件相同之罪名，顯係基於概括犯意反覆為之，
    均依刑法第五十六條連續犯規定論以一罪，並加重其刑。所犯前開二罪，犯意各
    別，罪名不同，應分論併罰之。爰審酌被告前因施用毒品犯行，甫經觀察、勒戒
    後，猶故態復萌，再施用第一級毒品海洛因及第二級毒品安非他命不輟，無視於
    毒品對於自身健康之戕害及國家對於杜絕毒品犯罪之禁令，惡性非輕，然被告犯
    後尚知悔悟，本之施用毒品者均有相當程度之成癮性及心理依賴性，其犯罪心態
    與一般刑事犯罪之本質並不相同，容應以「病人」之角度為考量，並側重適當之
    醫學治療及心理矯治為宜，且被告經施以長時間之強制戒治，固屬保安處分之一
    種，然既與其所應受之刑罰，同係限制人身自由，揆諸比例原則，量刑不宜過重
    等一切情狀，分別量處如主文所示之刑，並定其應執行之刑，以示懲儆。扣案之
    海洛因八包（含包裝重十二．三二公克、淨重十．一八公克）、安非他命三包（
    毛重九．六公克）分別為毒品危害防制條例第二條規定之第一、二級毒品，爰依
    同條例第十八條第一項前段規定，宣告沒收銷燬之。
據上論斷，應依刑事訴訟法第二百九十九條第一項前段，毒品危害防制條例第十條第
一項、第二項、第十八條第一項前段、第二十條第三項，刑法第十一條前段、第五十
六條、第五十一條第五款，判決如主文。
中      華      民      國    九十一    年      五      月    三十一    日
                                臺灣臺中地方法院刑事第三庭
                                    法  官  陳  得  利
右正本證明與原本無異。
如不服本判決，應於判決送達後十日內向本院提出上訴狀，上訴於臺灣高等法院臺中
分院（須附繕本）。
                                    書記官
中      華      民      國    九十一    年      六      月      三      日
附錄本案論罪科刑法條全文︰
毒品危害防制條例第十條
施用第一級毒品者，處六月以上五年以下有期徒刑。
施用第二級毒品者，處三年以下有期徒刑。
